【裁判字號】    98,簡上,70
【裁判日期】    980505
【裁判案由】    詐欺
【裁判全文】
臺灣屏東地方法院刑事判決              98年度簡上字第70號
上  訴  人
即  被  告  乙○○
上列上訴人因詐欺案件，不服本院97年度簡字第1613號中華民國
97年12月29日刑事簡易判決（97年度偵緝字第264 號），提起上
訴，本院判決如下：
    主      文
上訴駁回。
    事實及理由
一、本件經本院審理結果，認原審以上訴人即被告確實有幫助詐
    欺之犯行，依刑法第339 條第1 項、第30條、第41條第1 項
    前段、刑法施行法第1 條之1 規定，量處被告有期徒刑5 月
    ，如易科罰金以新臺幣1,000 元折算1 日。其認事、用法、
    量刑等均無不當，應予維持，並引用附件第一審判決所載之
    事實、證據及理由。
二、被告上訴意旨略以其係主動到案，非經警察緝獲，亦主動與
    警察配合，應符合自首之規定云云。按刑法第62條所謂自首
    ，係指犯人在其犯罪未發覺前，向該管公務員承認犯罪，而
    接受裁判而言。所謂發覺，固非以有偵查犯罪職權之機關或
    人員確知其犯罪無誤為必要，祇須有確切之根據，對其發生
    懷疑，將之列為偵查之對象，即得謂為已發覺。本件被害人
    甲○○於民國96年5 月5 日遭詐騙後，即於當日向臺北縣政
    府警察局板橋分局板橋派出所報案，陳述遭詐騙經過並提供
    匯款明細，臺北縣政府警察局板橋分局並於96年5 月15日以
    北縣警板刑字第0960018271號函，函請臺灣郵政股份有限公
    司調閱開戶人基本資料設立警示戶，臺灣郵政股份有限公司
    屏東郵局復於96年5 月22日以屏營字第0965001311號函覆開
    戶人為被告乙○○之基本資料等情，有被害人甲○○警詢筆
    錄、中華郵政匯款明細、臺北縣政府警察局板橋分局板橋派
    出所受理各類案件紀錄表及臺灣郵政股份有限公司屏東郵局
    96年5 月22日屏營字第0965001311號函等件附卷可參，是有
    偵查權機關依據上開確切之依據，已對被告乙○○涉犯詐欺
    罪發生高度懷疑，將之列為偵查之對象，並因傳喚未到、拘
    提無著，發佈通緝，故被告經通緝後，於97年8 月1 日到案
    前往警局製作筆錄之行為，揆諸前揭說明，自不符自首之要
    件，被告執此上訴並無理由，應予駁回。
三、據上論斷，應依刑事訴訟第455 條之1 第1 項、第3 項，第
    368 條，第373 條，判決如主文。
本案經檢察官潘國威到庭執行職務
中    華    民    國    98    年    5     月    5     日
                  刑事第三庭    審判長法  官  吳永宋
                                      法  官  趙家光
                                      法  官  李珮妤
以上正本證明與原本無異。
不得上訴。
中    華    民    國    98    年    5    月     5     日
                                      書記官  史安琪
附錄法條
刑法第339條第1項：
意圖為自己或第三人不法之所有，以詐術使人將本人或第三人之
物交付者，處5 年以下有期徒刑、拘役或科或併科1 千元以下罰
金。


司法院資訊處製作；財團法人民間司法改革基金會備份。
